台灣苗栗地方法院刑事判決　　　　　　　　　　　　　　九十年度訴字第二七六號
　　公　訴　人　臺灣苗栗地方法院檢察署檢察官
　　被　　　告　丙○○
　　選任辯護人　張智宏
右列被告因違反槍砲彈藥刀械管制條例案件，經檢察官提起公訴（九十年度偵字第四
０四八號），本院判決如左：
    主      文
丙○○未經許可，製造可發射子彈具有殺傷力之改造玩具手槍，處有期徒刑伍年貳月
，併科罰金新台幣壹拾萬元，罰金如易服勞役，以新臺幣玖佰元即銀元佰元折算壹
日。
扣案之改造玩具手槍（槍枝管制編號：0000000000）壹支及如附表所示之
物均沒收。
    事      實
一、丙○○曾因違反麻醉藥品管理條例及竊盜案件，於民國八十二年一月十四日經台
    灣新竹地方法院分別判處有期徒刑四月、七月，合併應執行有期徒刑九月確定，
    甫於八十二年十月二十三日因縮刑期滿執行完畢（未構成累犯）。詎仍不知悔改
    ，明知未經主管機關即苗栗縣警察局許可，不得製造具有殺傷力之槍枝，竟於九
    十年六月至七月上旬間之某日（起訴書誤載為九十年八月十三、十四日十九時至
    二十時許），在苗栗縣苗栗市新英里十七鄰坪頂西九十七號住宅內，以其所有未
    扣案之鑽頭及如附表所示之工具，將其於九十年六月間，在新竹市某不詳地點向
    不知名之玩具攤所購買之仿ＢＥＲＥＴＴ甲廠八五型半自動手槍製造之金屬玩具
    手槍一支，以更換土造金屬槍管並予以貫通之方式，製造成可發射子彈具有殺傷
    力之改造手槍（槍枝管制編號：0000000000）。嗣於同年八月二十日
    十七時四十分許，為警持本院所核發之搜索票前往上址執行搜索，當場查獲，並
    扣得丙○○所有之具有殺傷力之仿ＢＥＲＥＴＴ甲上開改造手槍一支、不具殺傷
    力之仿ＧＬＯＣＫ玩具手槍一支、空彈殼二個及其所有供改造上開槍枝用之如附
    表所示工具一批暨與上開改造槍枝行為無涉之鑽頭十一支（起訴書誤載為十支）
    ，始查悉上情。
二、案經苗栗縣警察局苗栗分局報請台灣苗栗地方法院檢察署檢察官偵查起訴。
    理        由
一、訊據被告丙○○於本院審理中對於右揭時、地經警查獲持有上開具有殺傷力之仿
    ＢＥＲＥＴＴ甲改造手槍一支及如附表所示之物等情固坦承不諱，惟矢口否認有
    改造槍枝犯行，辯稱：扣案槍枝係楊明亮寄放在伊住處，伊未改造；附表所示之
    物係伊從事水電工程之工具，並非改造槍枝工具；在警訊時、偵查中坦承改造槍
    枝，係因警員告知坦承改造槍枝刑責較輕，始應允配合製作警訊筆錄，並於檢察
    官偵查中作相同之陳述，經檢察官以改造玩具手槍罪起訴，方知受騙，伊於警訊
    時、偵查中之供述不實在云云。惟查：
（一）右揭事實，業據被告於警訊時、偵查中及本院第一次審理中坦承不諱，此徵諸
      被告於警訊時供述：「：：我於九十年六月份在新竹市路邊攤以新台幣陸仟元
      價格買貝瑞塔手槍一枝：：」、「我買來以後因為槍管沒有通，我自己才用固
      定老虎鉗固定槍枝，再以電動鑽台鑽通槍管。」、「我是於本月十三日、十四
      日二天下班以後約十九時至二十時許，在我住宅二樓神明間用上述工具改造完
      成的。」（參見台灣苗栗地方法院檢察署九十年度偵字第四０四八號偵查卷宗
      第八、九頁正面）、偵查中供述：「九十年六月在新竹市路邊攤以貝瑞塔六千
      元、克拉克四千五百元購買，並未打通，九十年八月十三日及十四日用老虎鉗
      固定槍枝打通槍管，在家中作：：」（參見前開偵查卷第二十七頁反面）及本
      院審理中供述：「（問：改造哪一部分﹖）槍買來後面一層沒有貫通，我買來
      後用鑽孔機將它貫通。」、「（扣案的工具是否你的﹖）但只有鑽孔機是我用
      來改製的工具。」、「（為何改造槍枝﹖）一時好奇。」（參見九十年九月二
      十八日訊問筆錄）等語自明，並有搜索扣押筆錄一份、照片九幀附卷可稽及仿
      ＢＥＲＥＴＴ甲廠八五型半自動手槍之改造手槍一支、如附表所示工具一批扣
      案可資佐證，而該扣案之改造玩具手槍一支，經送內政部警政署刑事警察局鑑
      定結果，認係由仿ＢＥＲＥＴＴ甲廠八五型半自動手槍製造之金屬玩具手槍換
      裝土造金屬槍管改造而成，機器性能良好，可供擊發適用子彈使用，具有殺傷
      力，有內政部警政署刑事警察局九十年八月三十日刑鑑字第一八二三六七號鑑
      驗通知書各一紙在卷可稽；而扣案仿ＢＥＲＥＴＴ甲廠八五型半自動手槍之改
      造手槍槍管經送內政部警政署刑事警察局鑑定結果，認係：「土造金屬槍管，
      與原具阻鐵之玩具金屬槍管不同，經檢視槍管內壁具同軸線狀之刨刮擦痕跡，
      認係遭加工、車造而成，且一般實務上，土造金屬槍管大多由金屬塊車造而成
      研判，該槍管曾經予以加工貫通可能性甚大。」等語，有該局九十一年一月三
      十日（九一）刑鑑字第一二四六０號函一紙暨照片十二幀附卷可稽，是被告上
      揭自白確與事實相符。
（二）次查，被告嗣後於本院歷次審理中雖翻異前供，辯稱：伊未改造槍枝，伊在於
      警訊時、偵查中之供述不實在云云。惟徵諸本件之警員查獲扣案具有殺傷力改
      造槍枝過程，係由秘密證人甲１向苗栗縣警察局苗栗分局刑事組員警檢舉被告
      曾在其住所改造槍枝後，經警持本院所核發之搜索票前往其住處執行搜索，始
      當場查獲等情，業據秘密證人甲１及證人即警員乙○○於本院審理中到庭證述
      屬實，此徵諸秘密證人甲１證述：「（問：本件是否你檢舉﹖）是，我曾去被
      告家中看到被告拿出一支已車好之槍管。」、「有看到鑽。」、「（問：你
      如何判斷是已車好的槍管﹖）被告拿給我，我仔細看過，因我是經過別人介紹
      ，想去向他買槍」、「（問：那你如何確定槍管是被告改造的﹖）因我問他使
      用後是否會發生意外，他有向我詳細說明，他有向我說：他有車通槍管。。」
      等語（參見本院九十一年三月十五日審判筆錄）、證人乙○○：「（問：本件
      當初查獲時，以何認定被告是涉嫌改造槍枝﹖）  根據秘密證人所言，被告那
      邊有改造槍管販賣。我們根據證人所言，聲請搜索票去搜索，結果查獲槍枝，
      且查獲的槍管有通。但被告自己說好奇，所以才鑽通槍管，但他沒有說【改造
      】槍枝。」（參見本院九十一年十二月二十五日訊問筆錄）等語自明，足見被
      告事後翻異前供詞，所為上揭辯解，係事後卸責之詞，自不足採。
（三）再按被告之自白固不得作為有罪判決之唯一證據，惟倘自白非出於強暴、脅迫
      、利誘、詐欺或其他不正之方法，而經調查其他必要之證據，查明確與事實相
      符，仍得採為判斷事實之根據（最高法院四十六年台上字第八０九號判例意旨
      參照），查被告於警訊時之警訊錄音帶雖屬空白帶，惟據證人乙○○於本院審
      理中到庭證述：「（問：被告筆錄是否你製作﹖有供連續錄音﹖）是，有連續
      錄音。」等語，及被告於本院審理中供述：「（問：對證人【即警員乙○○】
      所言有何意見﹖）一開始我沒有說，是因後來查獲工具很多，在場員警說：查
      獲那麼多工具，怎麼可能沒有改造﹖我後來才說我有鑽通槍管是因好奇。」、
      「（問：在製作警訊時，是否出於自願或有遭到員警刑求﹖）是出於自由意願
    。沒有刑求。」等語（以上均參見本院九十一年十二月二十五日訊問筆錄），
      核與被告於偵查中及本院第一次審理中供述相符，復與秘密證人甲１、證人乙
      ○○上揭證述情節相符，參以扣案之上揭槍枝經送鑑定結果亦認槍管曾遭貫通
      ，顯見被告於警訊時、偵查中之上揭自白，不僅係出於自由意願，且與事實相
      符，其所為之自白，自堪採信。至關於被告之改造槍枝時間，雖被告供述：伊
      於九十年八月十三日、十四日十九時至二十時許改造槍枝，惟徵諸秘密證人甲
      １於本院審理中供述：係在九十年七月上旬某日晚間到被告住處，被告拿槍管
      給伊看，並表示有車通槍管等語（參見本院九十一年十二月二十五日訊問筆錄
      ），足證被告車通槍管之時間，應係在其購買玩具手槍後與拿給秘密證人甲１
      看前之期間內，即九十年六月至七月上旬間之某日，是被告對於上揭改造槍枝
      時間所為之自白，揆諸上揭秘密證人甲１證言，尚不足採，應以秘密證人甲１
      之證言，較可採信。
（四）末查，被告於本院審理中雖辯稱：扣案之上揭改造槍枝係楊明亮寄放在伊住處
      ，並請求傳喚證人王國清到庭證明扣案如附表所示之物，係被告從事水電工程
      所遺留，而非改造槍枝工具云云。惟查，扣案上揭槍枝槍管係被告予以車通乙
      節，業據被告迭於警訊時、偵查中及本院最初審理中供承不諱，假如是楊明亮
      寄放，則為何被告於警訊時、偵查中不為上開供述﹖是被告其後始翻異前供詞
      ，而辯稱係楊明亮寄放云云，是否屬實，即有可疑。況寄藏槍枝乃屬違法之事
      ，被告應知之甚明，而被告既然肯甘冒承擔刑責風險，寄放槍枝之人與被告必
      屬甚為熟稔，衡情被告對楊文亮之年籍、住址等資料一定知情，詎被告於庭訊
      時竟說不出楊文亮之年籍、住址等資料，供本院查證，足證被告上開辯解，係
      意圖拖延訴訟所為卸責之詞，不足採信。至扣案如附表所示之物，本來就具有
      多種用途，並非「專供」改造槍枝工具，是證人王國清到庭，充其量僅可證明
      扣案如附表所示之物，被告曾用以從事水電工程，惟尚無法證明被告是否曾以
      之作為改造槍枝之用。被告涉有改造槍枝犯行，既如前述，已甚明確，是被告
      聲請傳喚證人王國清部分，本院認無必要，附此敘明。
（五）綜上所述，被告所辯，均係事後卸責之詞，不足採信。從而，本件事證明確，
      被告犯行應堪認定，應予依法論科。
二、核被告丙○○所為，係犯槍砲彈藥刀械管制條例第十一條第一項未經許可製造可
    發射子彈具有殺傷力之改造玩具手槍罪。其於改造後未經許可無故持有改造手槍
    之行為，為改造之高度行為所吸收，不另論罪。爰審酌被告曾因違反麻醉藥品管
    理條例及竊盜案件，於八十二年一月十四日經台灣新竹地方法院分別判處有期期
    徒四月、七月，合併應執行有期徒刑九月確定，甫於八十二年十月二十三日因縮
    刑期滿執行完畢，有台灣高等法院檢察署刑案紀錄簡覆表一紙在卷可稽，顯見其
    素行不佳，惟徵諸被告並未曾持上開槍枝犯罪及犯後於警訊、偵查時及本院最初
    審理時坦承犯行，惟嗣後因知改造槍枝係屬重罪始翻異前供，乃屬人性之常，其
    犯後態度尚稱良好等一切情狀，從輕量處如主文所示，併科罰金部分並諭知易服
    勞役之折算標準，以示懲儆。次按被告犯罪後，槍砲彈藥刀械管制條例第十九條
    第一項規定：「犯第十一條之罪，經判處有期徒刑者，應於刑之執行完畢或赦免
    後，令入勞動場所，強制工作，其期間為三年。」，業經修正刪除，並於九十年
    十一月十四日經總統公布，於同年一月十六日生效，有關上開強制工作之規定，
    係屬保安處分，依刑法第二條第二項之規定，本件自應適用修正後之規定，爰不
    予宣告強制工作，附此敘明。
三、扣案具有殺傷力之仿ＢＥＲＥＴＴ甲改造玩具手槍一支（槍枝管制編號：000
    0000000），係屬違禁物，應依刑法第三十八條第一項第一款之規定予以
    宣告沒收；另扣案之電動鑽孔機、固定老虎鉗各一台係被告所有，且供改造槍枝
    用之工具，業據被告供明在卷，而其他扣案如附表所示之物，係被告所有，被告
    雖辯稱係伊作水電工程用之工具，而非改造槍枝用，惟上開工具確係被告持供改
    造扣案槍枝乙節，業如前述，是扣案如附表所示之物，爰依刑法第三十八條第一
    項第二款之規定予以宣告沒收。至其餘扣案之仿ＧＬＯＣＫ手槍一支、空彈殼二
    個，經送請內政部警政署刑事警察局鑑定結果，認均不具殺傷力乙節，有該局九
    十年八月三十日刑鑑字第一八二三六七號鑑驗通知書一紙在卷可憑，既非違禁物
    ，又非供被告犯罪所用或供犯罪預備之物，核與沒收規定之要件不合，爰不為沒
    收之諭知。另扣案如附表所示之鑽頭十一支，其中十支經送請內政部警政署刑事
    警察局鑑定結果，均認上開鑽頭直徑與扣案槍枝槍管內徑為九．一ＭＭ不符，有
    該局九十一年一月三十日（九一）刑鑑字第一二四六０號函一紙及照片一幀附卷
    可稽，而另裝在電動鑽孔機上，漏未送請鑑定之扣案鑽頭一支，嗣後經本院當庭
    勘驗結果，亦與上開扣案槍枝槍管內徑不符，業經本院勘驗屬實（參見本院九十
    一年二月八日審判筆錄），是扣案之鑽頭十一支，尚難認係被告持供改造本件扣
    案槍枝用之工具已甚明確，爰不予宣告沒收。至其餘未扣案之鑽頭，雖係被告所
    有，供改造扣案槍枝用之工具，惟並未扣案，為免將來執行之困難，爰不予爰不
    予宣告沒收，併此敘明。
據上論結，應依刑事訴訟法第二百九十九條第一項前段，槍砲彈藥刀械管制條例第十
一條第一項，刑法第十一條前段、第二條第二項、第四十二條第二項、第三十八條第
一項第一款、第二款，罰金罰鍰提高標準條例第二條，現行法規所定貨幣單位折算新
台幣條例第二條，判決如主文。
本案經檢察官蔡宗熙到庭執行職務。
中      華      民      國    九十一    年      三      月    二十九    日
                                    臺灣苗栗地方法院刑事第二庭
                                        法  官  吳  炳  桂
右正本證明與原本無異。
如不服本判決，應於送達後十日內向本院提出上訴狀（須附繕本），上訴於台灣高等
法院台中分院。
                                        書記官  楊  慧  萍
中      華      民      國    九十一    年      四      月      一      日
附錄本案論罪科刑法條全文：
槍砲彈藥刀械管制條例第十一條第一項：
未經許可，製造、販賣或運輸第四條第一項第一款所稱其他發射金屬或子彈具有殺傷
力之各式槍砲者，處五年以上有期徒刑，併科新臺幣一千萬元以下罰金。
附  表：
  ┌──────┬───┐
  │扣案物名稱  │數  量│
  ├──────┼───┤
  │電動鑽孔機  │一台  │
  ├──────┼───┤
  │砂輪機      │一台  │
  ├──────┼───┤
  │切斷器      │一台  │
  ├──────┼───┤
  │固定老虎鉗  │一台  │
  ├──────┼───┤
  │鉗子        │三支  │
  ├──────┼───┤
  │切管器      │一支  │
  ├──────┼───┤
  │油標尺及捲尺│二支  │
  ├──────┼───┤
  │銼刀        │二支  │
  ├──────┼───┤
  │壹字型起子及│三支  │
  │十字型起子  │      │
  ├──────┼───┤
  │六角扳手    │一組  │
  └──────┴───┘
